# 残疾人保障金、水利堤围费等报表列报项目

提问人：不忘初心 3 时间：2019-06-21 11:08:01
陈老师，请问下，对执行《企业会计准则》的企业而言，所缴纳的 “残疾人就业保障金、地方水利建设基金、堤围费等等”，现在是计入“管理费用”科目还是计入 “税金及附加” 科目呀？

回答人：chenyiwei
此前讨论过，这些收费具有“准税收” 性质，同样具有税收的“强制性、无偿性、固定性”三项基本特征，且本企业或者本企业的职工不是所缴纳的费项的直接受益人，因此应计入 “税金及附加” 更合理。